臺灣嘉義地方法院刑事判決　　　　　　　94年度簡上字第33號
上　訴　人
即　被　告　丙○○　男　54歲.
右上訴人因贓物案件，不服民國93年11月24日本院嘉義簡易庭93
年度嘉簡字第1102號判決 (聲請簡易判決處刑案號：93年度偵字
第6205號)，提起上訴，本院管轄之第二審合議庭判決如左：
    主  文
原判決撤銷。
丙○○共同寄藏贓物，處拘役肆拾伍日，如易科罰金，以參佰元
折算壹日。
    事  實
一、緣臺灣鐵路局於民國93年5月31日上午8時，在嘉義市○區○
    ○○路452巷9號旁臨用倉庫內失竊接地電纜3捲，而甲○○
    （經本院簡易庭判處拘役伍拾伍日確定）於93年5月31日上
    午8時後某日某時，受其年籍不詳、綽號「四角」之友人（
    下簡稱「四角」）之託，尋找寄放物品之處，甲○○乃將「
    四角」連同電纜接地線3捲帶往丙○○位於嘉義縣竹崎鄉獅
    埜村9鄰北勢坑8號之住處，甲○○與丙○○明知「四角」
    所持往之上開電纜接地線3捲係來路不明之贓物，2人竟共同
    基於寄藏贓物之犯意聯絡，與「四角」合力將電纜線搬往丙
    ○○住處浴室旁之空地藏放，而寄藏贓物，嗣因警方接獲線
    報，前往丙○○住處而查獲。
二、案經嘉義市警察局第一分局報請臺灣嘉義地方法院檢察署檢
    察官偵查起訴後聲請簡易判決處刑。
    理  由
一、認定犯罪事實所憑之証據及理由：
    訊據上訴人即被告（下簡稱被告）丙○○固坦承受「四角」
    所託，代為保管鐵路管理局所失竊之接地電纜線3捲，惟矢
    口否認有何故買贓物之犯行，辯稱：我不知道四角寄放之物
    品是贓物云云。經查：
    （一）被告確實透過甲○○之介紹，接受「四角」之委託，
          將臺灣鐵路局失竊之接地電纜線3捲置放於被告上揭
          院卷第27、29頁），核與證人甲○○於本院審理時證
          稱：「我和四角一起載去的，被告有在現場，我在現
          場有向被告開口借地方，說我幾天就會載走」（見本
          院卷第41頁），且警方確於被告住處後方浴室旁之空
          地扣得接地電纜線3捲，此有扣押筆錄1份附於警卷第
          12 頁可證，而上開電纜線為臺灣鐵路局所有並於93
          年5 月31日8時許失竊，業經證人即臺灣鐵路局嘉義
          電力段技術助理兼電料管理員乙○○於警詢時證述明
          確（見警卷第8、9頁），且上開點纜線確實印有'TRA
          PVC7/3.25mm PACIFIC 2001'字樣，而TRA惟臺灣鐵路
          局之縮寫，此有照片1幀附於警卷第19頁可資為憑，
          足佐被告前開自白與事實相符，堪以採信。
    （二）本案之贓物為較粗且大捆之電纜線，顯非一般人通常
          持有之物品，且非一般小型工程所會使用之物品，持
          有者應為大型之機關或公司，而大型之機關公司應有
          自己之儲物處所，豈有任意寄放於某人住處之可能？
          被告於警詢中自承與甲○○雖是舊識，平時很少往來
          聯絡，對其生活狀況均不清楚，對於「四角」之人更
          無所知（見警卷第7頁），被告竟然無端接受不熟悉
          之人寄放之非一般人所得使用之物品，更為可疑，復
          參酌證人甲○○於本院審理時證稱：「（問：被告有
          無問你這些東西如何來的？）沒有問。」（見本院卷
          第41頁），上開物品本非一般人所得持有，已如前述
          ，竟由一名不相識之人取來寄放，被告心中理當存有
          疑惑，被告竟不發一問逕自接受寄託，倘被告並非明
          知四角所寄放者為贓物，孰能置信？被告明知上開電
          纜線3捲為贓物之事實，應可認定。
    （三）綜上所述，被告所辯顯係卸責之詞，不足採信，本案
          事證明確，被告犯行堪以認定。
二、撤銷改判之理由：
(一)撤銷原判決之理由：
    原審以本件事證明確，論以被告共同收受贓物罪，判處被告
    拘役40日，固非無見，惟查本案檢察官聲請簡易判決處刑書
    內之事實明確載稱：「綽號『四角』之友人所交付保管之電
    纜線3捲，均屬來源不明之贓物，竟仍共同收受保管」，雖
    使用收受之字眼，惟「收受保管」顯然與刑法第349條第2項
    之「寄藏」之要件相符，原審援引檢察官聲請簡易判決處刑
    書之事實，於主文及引用法條部分中卻為收受贓物之諭知，
    主文與事實顯然矛盾，被告提出上訴否認犯罪雖無理由，原
    審既有上述可議之處，自應由本院予以撤銷改判。
(二)自為判決之論罪科刑理由：
１、核被告所為係犯刑法第349條第2項之寄藏贓物罪。
２、公訴人於本院審理時已變更起訴法條為刑法第349條第2項之
    寄藏贓物罪（見本院卷第45頁），本院自毋庸再依刑事訴訟
    法第300條之規定變更起訴法條。
３、爰審酌被告曾有搶奪、妨害自由、竊盜等前科紀錄、品行素
    行難認良好、犯罪動機乃為幫助友人、並無任何證據顯示被
    告犯下本案曾獲得任何利益、對於被害人所生之危害非大，
    量處如主文第2項所示之刑，並諭知易科罰金之折算標準，
    以資懲儆。
據上論斷，應依刑事訴訟法第455條之1第3項、第369條第1項前
段，刑法第28條、第349條第2項、第41條第1項前段，罰金罰鍰
提高標準條例第1條前段、第2條，判決如主文。
本案經檢察官陳鈴香到庭執行職務
中　　華　　民　　國　　94　　年　　3 　　月　　31　　日
              刑事第四庭  審判長法官  劉瓊雯
                                法官  曾宏揚
                                法官  康存真
以上正本證明與原本無異。
本件不得上訴。
中　　華　　民　　國　　94　　年　　3 　　月　　31　　日
                          　　書記官　鄭翔元
附錄法條：
刑法第三百四十九條第二項：
搬運、寄藏、故買贓物或為牙保者，處五年以下有期徒刑、拘役
或科或併科一千元以下罰金。
